nl: Gezondheid en persoonlijke verzorging > Persoonlijke verzorging > Voetverzorging > Behandeling van likdoorns: Eeltknobbelkussen; Eeltknobbelspalk en correctoren
pt-PT: Saúde e beleza > Cuidado pessoal > Cuidados dos pés > Artigos para cuidado dos joanetes: Almofadas para joanetes; Talas e corretores para joanetes
es: Salud y belleza > Cuidado personal > Cuidado de los pies > Tratamiento de juanetes: Almohadillas para juanetes; Férulas y correctores de juanetes
de: Gesundheit & Schönheit > Körperpflege > Fußpflege > Ballenpflege: Ballenzehpolster; Ballenzehschienen & -korrektoren
sk-SK: Zdravie a krása > Osobná starostlivosť > Starostlivosť o nohy > Pomôcky na korekciu halluxu: Vankúšiky na vybočené palce; Dlahy a korektory na vybočené palce
pt-BR: Saúde e beleza > Cuidados pessoais > Cuidados com os pés > Cuidados com joanetes: Almofadas para joanete; Talas e corretores de joanete
vi: Sức khỏe và sắc đẹp > Sản phẩm chăm sóc cá nhân > Chăm sóc bàn chân > Đồ dùng điều trị biến dạng ngón chân cái: Miếng đệm bàn chân; Nẹp và dụng cụ chỉnh ngón chân cái
ja: 美容・健康 > 衛生日用品 > フットケア > 外反母趾治療薬: 外反母趾用パッド; 外反母趾用スプリント・矯正器
cs: Zdraví a krása > Osobní péče > Péče o nohy > Péče o puchýře: Náplasti na kuří oka; Dlahy a korektory na kuří oka
da: Sundhed og skønhed > Personlig pleje > Fodpleje > Pleje af knyster: Ligtornspuder; Ligtornsskinner og udrettere
th: สุขภาพและความงาม > ผลิตภัณฑ์ดูแลส่วนบุคคล > การดูแลเท้า > อุปกรณ์ดูแลตาปลาที่เท้า: แผ่นรองนิ้วหัวแม่เท้าโก่ง; อุปกรณ์แยกและแก้นิ้วหัวแม่เท้าโก่ง
zh-CN: 保健/美容/卫生/护理 > 个人护理 > 足部护理 > 拇囊炎护理用品: 拇囊炎垫; 拇囊炎矫正器
ko: 건강/미용 > 개인 미용/위생 용품 > 발 관리 > 무지외반증 케어용품: 무지외반증 패드; 무지외반증 부목 및 교정기
sv: Skönhet och hälsa > Personlig vård > Fotvård > Produkter för vård av förhårdnader: Hallux valgus-kuddar; Hallux valgus-skenor och korrigerare
nb: Skjønnhet og helse > Personlig pleie > Fotpleie > Utstyr for pleie av fotkuler: Puter til fotkuler; Skinner og korrigerere til fotkuler
bg-BG: Здраве и красота > Лична грижа > Грижа за краката > Консумативи за грижа за буниони: Подплънка за бунион; Шини и коректори за бунион
lt-LT: Sveikata ir grožis > Asmeninė priežiūra > Pėdų priežiūra > Hallux valgus deformacijos priežiūros reikmenys: Iškrypusio pėdos kauliuko pagalvėlės; Iškrypusio pėdos kauliuko įtvarai ir korektoriai
ru: Красота и здоровье > Личная гигиена и уход за собой > Уход за ногами > Товары для коррекции большого пальца стопы: Подушечки для косточек; Шины и корректоры для косточек
ro-RO: Sănătate și frumusețe > Îngrijire personală > Îngrijirea picioarelor > Produse pentru monturi: Pernițe pentru bătături; Atele și corectoare pentru bătături
en: Health & Beauty > Personal Care > Foot Care > Bunion Care Supplies: Bunion Pads; Bunion Splints & Correctors
hu: Egészség és szépség > Személyes gondoskodás > Lábápolás > Bütyökápoló kellékek: Bütyökpárnák; Bütyöksínek és korrekciós eszközök
fi: Terveys ja kauneus > Henkilökohtainen hygienia > Jalkojen hoito > Vaivasenluun hoitotarvikkeet: Vaivasenluun pehmuste; Vaivasenluun oikaisijat ja tuet
sl-SI: Zdravje in lepota > Osebna nega > Nega stopal > Pripomočki za nego deformacije nožnega palca: Blazinice za čuklje; Opornice in korektorji za čuklje
zh-TW: 保健與美容 > 個人保養 > 足部保養 > 拇囊炎治療用品: 拇趾囊腫墊; 拇趾囊腫支架及矯正器
it: Salute e bellezza > Cura della persona > Cura dei piedi > Trattamento borsite dell'alluce: Cuscinetti per alluce valgo; Stecche e correttori di alluce valgo
fr: Santé et beauté > Hygiène personnelle > Soin des pieds > Accessoires pour oignons (hallux valgus): Coussinets hallux valgus; Orthèses correctrices pour hallux valgus
tr: Sağlık ve Güzellik > Kişisel Bakım > Ayak Bakımı > Bunyon Bakımı Malzemeleri: Bunyon Pedleri; Bunyon Atelleri ve Düzelticiler
el: Υγεία & ομορφιά > Προσωπική φροντίδα > Περιποίηση ποδιών > Προμήθειες φροντίδας για κάλους: Επιθέματα για κάλους; Νάρθηκες και διορθωτές κάλων
hr-HR: Zdravlje i ljepota > Osobna njega > Njega stopala > Pribor za njegu čukljeva: Jastučići za čukljeve; Udlage i korektori za čukljeve
pl: Zdrowie i uroda > Higiena osobista > Pielęgnacja stóp > Leczenie haluksów: Poduszki na haluksy; Szyny i korektory haluksów